【裁判字號】    98,聲再,1
【裁判日期】    980819
【裁判案由】    損害賠償
【裁判全文】
臺灣士林地方法院民事裁定               98年度聲再字第1號
再審聲請人  乙○○
再審相對人  丙○○
            甲○○
上列當事人間損害賠償事件，再審聲請人對於本院97年12月5 日
97年度聲再字第2 號民事確定裁定聲請再審，本院裁定如下：
    主  文
聲請再審駁回。
聲請再審程序費用新臺幣壹仟元由再審聲請人負擔。
    事實及理由
一、按裁定已經確定而有民事訴訟法第496 條第1 項、第497 條
    規定之再審事由者，得準用再審之訴之規定聲請再審，此觀
    諸民事訴訟法第507 條規定自明。本件再審聲請人係主張本
    院民國97年12月5 日97年度聲再字第2 號確定裁定（下稱系
    爭確定裁定）有再審事由，而非對確定判決主張有再審事由
    ，從而，再審聲請人所稱提起「再審之訴」云云，自係「聲
    請再審」之誤，本院爰依民事訴訟法第507 條規定，依聲請
    再審之程序審斷，先予敘明。
二、按再審之訴，應於30日之不變期間內提起。前項期間，自判
    決確定時起算，判決於送達前確定者，自送達時起算，為民
    事訴訟法第500 條第1 項所明定，上開規定依同法第507 條
    規定，於確定裁定之聲請再審準用之。本件再審聲請人係於
    97年11月12日收受系爭確定裁定，有送達證書附於本院97年
    度聲再字第2 號卷宗可稽，再審聲請人於98年1 月8 日向本
    院具狀聲請再審，堪認已經遵守法定期間之規定。
三、聲請再審意旨略以：再審聲請人於91年度再易字第12號案件
    已釋明遵守不變期間之證據（即再審聲請人於91年9 月18日
    申領中央氣象局氣象資料時始知悉有再審理由），且再審聲
    請人業將上開向中央氣象局調得之氣象資料提出於法院，該
    證據究係存放於何卷宗中，法院自應查明，自不得因於特定
    卷宗中查無該證據，即認再審聲請人未予提出，系爭確定裁
    定漠視再審聲請人之主張及所提出之證據，重演96年度聲再
    字第1 號裁定之誤，非屬正當。爰依民事訴訟法第496 條第
    1 項第1 款、第13款之規定聲請再審，並聲明請求：本院92
    年3 月17日91年度再易字第12號、92年12月12日91年度再易
    字第12號、94年8 月31日94年度聲字第891 號、95年1 月26
    日94年度聲字第891 號、96年3 月14日95年度聲再字第2 號
    、96年7 月12日95年度聲再字第2 號、96年12月4 日96年度
    聲再字第1 號、96年12月31日96年度聲再字第2 號、97年12
    月5 日97年度聲再字第2 號裁定均廢棄云云。
四、按確定終局判決適用法規有錯誤，或當事人發現未經斟酌之
    證物或得使用該證物者，當事人得以再審之訴對其聲明不服
    ，提起再審之訴，應以訴狀表明再審理由。此觀諸民事訴訟
    法第496 條第1 項第1 款、第13款、第501 條第1 項第4 款
    前段即明。上開規定，依同法第507 條規定，於裁定已經確
    定之聲請再審亦準用之。亦即，聲請再審，應以有民事訴訟
    法第496 條第1 項各款之原因為限，此項原因即為再審理由
    ，必須於訴狀中表明之，否則其再審之聲請即不合法，無庸
    命其補正，逕以裁定駁回之（最高法院70年度台再字第35判
    例參照）。經查，再審聲請人對系爭確定裁定聲請再審，僅
    泛稱有民事訴訟法第496 條第1 項第1 款、第13款之情形，
    並未表明系爭確定裁判有何法定再審原因（再審聲請意旨所
    述再審原因，均非針對系爭確定裁定而為指摘），依上開說
    明，本件聲請再審自非合法，應予駁回。
五、本院依職權確定本件訴訟費用新臺幣1,000 元由再審聲請人
    負擔。
六、據上論結，依民事訴訟法第507 條、第502 條第1 項、第95
    條、第78條、第87條第1 項，裁定如主文。
中    華    民    國    98    年    8     月    19    日
                  民事第二庭  審判長法  官  俞慧君
                                    法  官  李瑜娟
                                    法  官  王怡雯
以上正本證明與原本無異。
本件裁定不得抗告。
中    華    民    國    98    年    8     月    20    日
                                    書記官  桂大永


司法院資訊處製作；財團法人民間司法改革基金會備份。
